最高法院刑事裁定　　　　　　　　一○○年度台抗字第三二號
抗　告　人　LE QUOC N.
上列抗告人因強盜案件，不服台灣高等法院中華民國九十九年十
二月二日駁回具保停止羈押之裁定（九十九年度聲字第三五六○
號），提起抗告，本院裁定如下：
    主  文
抗告駁回。
    理  由
本件原裁定係以抗告人LE QUOC NHIP（黎國節）因強盜案件，前
經原審法院於訊問後，認為有刑事訴訟法第一百零一條第一項第
一款情形，非予羈押，顯難進行審判，於民國九十九年十一月三
日執行羈押。抗告人於原審之選任辯護人（原裁定誤載抗告人為
聲請人）聲請意旨略以：(一)本件案發於民國九十九年一月十四日
，抗告人於案發後並未離開原住所與工作地點，並經友人提醒行
為地沿路均有監視器，警察必會追緝到抗告人，倘抗告人有逃亡
之意，何以於案發後仍居於原處所未逃離，而使警方得於同年二
月八日前往抗告人住居所將之拘提到案。(二)抗告人自拘提到案迄
今均一再配合法院進度審理，供述亦大致相符，並無證據證明有
「非予羈押，顯難進行追訴、審判或執行」情事，為此聲請具保
停止羈押云云。經查抗告人涉犯幫助加重強盜罪，經第一審法院
判處有期徒刑四年六月，並詳細論述得心證之理由，足認渠犯嫌
確屬重大。而檢警偵查犯罪，對於案情掌握如何之證據，或於何
時發動追緝，本屬偵查技巧的運用；案發後抗告人是否確知警方
已知悉其涉案，渠或心存僥倖故作鎮靜姿態，均屬可能，自不能
以渠於原居住處所經拘提到案，即逆推認定無逃亡之虞。且抗告
人涉犯最輕本刑七年以上有期徒刑之重罪，相較於輕罪而言，可
能受到之刑罰制裁較為嚴厲，逃亡誘因亦隨之增加，而有刑事訴
訟法第一百零一條第一項第一款所定逃亡之虞。況抗告人既經第
一審法院判處有期徒刑四年六月，實難期待以具保代替羈押，即
可達到保全目的，為確保訴訟程序包括裁判後執行程序的遂行，
自有羈押必要。因認抗告人本件羈押事由無從因具保而消滅，且
無刑事訴訟法第一百十四條所列各款情形，所為具保停止羈押聲
請，不能准許，而予駁回。本件抗告人因涉嫌強盜罪，經第一審
法院於九十九年九月十七日論處幫助加重強盜罪刑（處有期徒刑
四年六月），抗告人不服，提起第二審上訴，嗣經原審法院法官
於同年十一月三日訊問後，以其罪嫌重大，且為外籍人士，在台
無固定住所，因認其有逃亡之虞，非予羈押顯難進行審判、執行
，而依刑事訴訟法第一百零一條第一項第一款規定予以羈押，此
有原審該次訊問筆錄可按。即原審法院於羈押之始，已就本件羈
押原因，於該筆錄載明，而抗告人之原審選任辯護人嗣以上開情
由聲請具保停止羈押，原裁定乃針對其聲請意旨，說明不能僅以
抗告人案發後，仍待在原處所，即否認其有逃亡之虞，加以抗告
人既經第一審法院判處重刑，益增其逃亡之誘因，及如何難以期
待其以具保代替羈押，而達保全目的，即仍具羈押必要性之理由
。經核於法尚無不合。抗告意旨仍執前詞，指摘原裁定有理由不
備之違法云云，難認為有理由，應予駁回。
據上論結，應依刑事訴訟法第四百十二條，裁定如主文。
中    華    民    國  一○○  年    一    月   十三   日
                      最高法院刑事第十庭
                          審判長法官  黃  一  鑫  
                                法官  張  春  福  
                                法官  林  勤  純  
                                法官  陳  國  文  
                                法官  宋  明  中  
本件正本證明與原本無異
                                      書  記  官  
中    華    民    國  一○○  年    一    月   二十   日
                                                      ｍ